臺灣臺北地方法院民事裁定      
                                   110年度北小字第4290號
原        告  王素卿    

被        告  淡江大學學校財團法人淡江大學  


兼法定代理人  葛煥昭  
被        告  林俊宏  
兼上3人 共同
訴 訟 代理人  曾秋桂    陳報住所地：新北市淡水區新民街12

被        告  吳萬寶  

              蔡佩青  
上列當事人間請求損害賠償事件，本院裁定如下：
    主    文
本件移送臺灣士林地方法院。
    理    由
一、按管轄權之有無，應依原告主張之事實，按諸法律關於管轄
    之規定而為認定，與其請求是否成立無涉。而因侵權行為涉
    訟者，得由行為地之法院管轄，為民事訴訟法第15條第1 項
    所明定。又共同訴訟之被告數人，其住所不在一法院管轄區
    域內者，各該住所地之法院俱有管轄權。但依民事訴訟法第
    4條至第19條規定有共同管轄法院者，由該法院管轄，同法
    第20條定有明文。前開但書規定，係具特殊性質之審判籍，
    雖不排除合意或應訴管轄之規定，然排除普通審判籍之適用
    。是於被告數人住所不在一法院管轄區域內之共同訴訟，而
    有民事訴訟法第4條至第19條規定之共同管轄法院時，原告
    應向該共同管轄法院起訴。又按訴訟之全部或一部，法院認
    為無管轄權者，依原告聲請或依職權以裁定移送其管轄法院
    ，民事訴訟法第28條第1項定有明文。
二、依據原告起訴狀及補正書狀之記載，原告主張因被告淡江大
    學學校財團法人淡江大學（下簡稱淡江大學）規定109年度
    上學期初級日語讀本與語法6學分，原告認有不合法及不適
    當情事，侵害原告大學系所就學學習及考試等之權利，因認
    侵害其權利；嗣後陳情被告教育部高等教育司卻不理會前述
    學分規劃及考試只有1小時問題，亦有疏失等事實，故請求
    被告淡江大學、葛煥昭、林俊宏、吳萬寶、曾秋桂、蔡佩青
    等人共同侵權行為損害賠償新臺幣（下同）9萬元、另外請
    求同案被告教育部高等教育司及陳浩侵權行為損害賠償1萬
    元，合計請求為10萬元，業經原告經本院前裁定命補正訴之
    聲明後進狀說明。則原告主張本件侵權行為，即淡江大學校
    內規定日文系所學分數之相關行為，發生地顯係在淡江大學
    ，若導致原告考試不及格、明年重修等結果發生地亦在淡江
    大學，而淡江大學設址新北市淡水區，經查詢卷存淡江大學
    公開網址無誤，屬於臺灣士林地方法院之轄區，又原告陳報
    被告淡江大學等之送達地址亦均在新北市淡江區，並均經被
    告淡江大學、葛煥昭、林俊宏、吳萬寶、曾秋桂、蔡佩青等
    之合法收受，有送達回證及本院調解時報到單可查，故依民
    事訴訟法第20條但書規定，認定本件此部分共同管轄法院均
    為臺灣士林地方法院，茲原告向並無管轄權之本院起訴，顯
    係違誤，本應依職權將本件移送於該管轄法院即臺灣士林地
    方法院。
三、至原告請求同起訴狀列載之被告教育部高等教育司及陳浩（
    均設、住於臺北市○○區○○○路0號）另有侵權行為損害賠償部
    分，乃被告教育部高等教育司及陳浩對於原告於民國109年1
    1月29日至110年3月陳情之回覆行為，遭原告認為有審核失
    職及答覆違失之虞，該侵權行為發生地核為本院轄區，依法
    無從併移送管轄（由本院另行處理），在此說明。
四、依民事訴訟法第28條第1項，裁定如主文所示。
中　　華　　民　　國　　110 　年　　11　　月　　25　　日
                      臺北簡易庭法  官    徐千惠
以上為正本係照原本作成。
如不服本裁定，應於送達後10日內，向本院提出抗告狀並表明抗
告理由，如於本裁定宣示後送達前提起抗告者，應於裁定送達後
10日內補提抗告理由書（須附繕本）。
中　　華　　民　　國　　110 　年　　11　　月　　25　　日
                                  書記官  李易融